臺灣板橋地方法院刑事判決　　　　　100年度交簡上字第222號
上　訴　人　黃阿琴
（即被告）
選任辯護人　黃筠律師
　　　　　　陳佩慶律師
上列上訴人即被告過失傷害案件，不服本院100 年度交簡字第29
53號，中華民國100 年7 月25日第1 審判決（聲請簡易判決處刑
書：臺灣板橋地方法院檢察署100 年度偵字第14266 號），提起
上訴，管轄第2 審之本院合議庭判決如下：
    主      文
上訴駁回。
黃阿琴緩刑貳年。
    事實及理由
一、被告上訴意旨略以：被告坦承有簡易判決處刑書之犯罪事實
    ，已於10月13日與告訴人達成和解，請斟酌被告教育程度等
    予從輕判決或免刑、緩刑等。
二、本案經本院審理結果，認第1 審以上訴人即被告黃阿琴所為
    係犯刑法第284 條第1 項前段之過失傷害罪，判處拘役30日
    ，並諭知易科罰金之折算標準為以新臺幣1,000 元折算1 日
    ，其認事用法均無違誤，量刑復無失出失入，已屬適當，應
    予維持，並引用如附件第1 審判決書所記載之事實、證據及
    理由。據上，被告提起本件上訴，求為輕判、免刑一節，為
    無理由，應予駁回。
三、查被告黃阿琴前曾於83年間，因案受10月有期徒刑之宣告，
    於85年4 月2 日縮短刑期執行完畢：復於87年間，同因案，
    受有期徒刑10月宣告，於87年11月11日縮短刑期假釋出獄付
    保護管束，同年12月11日假釋期滿未經撤銷，所餘刑期以已
    執行論，因認其於有期徒刑執行完畢後5 年內，未曾再因故
    意犯有期徒刑以上之罪，有本院100 年10月31日言詞辯論終
    結日查悉之臺灣高等法院被告前案紀錄表1 份在卷可稽，其
    因一時疏失，而犯本件之罪，過失犯行，惡性尚非重大，且
    被告於本院審理期間，亦已與告訴人成立調解，有本院100
    年10月13日調解筆錄1 份在卷可憑【本院按：調解筆錄依法
    具有民事強制執行之名義】；本院認被告經此偵審科刑程序
    後，當能知所惕勵，信無再犯之虞，因認對被告所處之刑，
    以暫不執行為適當，爰依刑法第74條第1 項第2 款規定，併
    予宣告緩刑，以啟自新。
據上論斷，應依刑事訴訟法第455 條之1 第1 項、第3 項、第36
8 條、第364 條、第373 條，刑法第74條第1 項第2 款，判決如
主文。
中    華    民    國   100    年    11    月    7     日
                  刑事第3 庭審判長法  官  侯志融
                                  法  官  陳世旻
                                  法  官  黎錦福
上列正本證明與原本無異。
不得上訴。
                                  書記官  蔡麗春
中    華    民    國   100    年    11    月    7     日
附錄本案論罪科刑法條全文：
中華民國刑法第284 條（過失傷害罪）
因過失傷害人者，處6 月以下有期徒刑、拘役或5 百元以下罰金
，致重傷者，處1 年以下有期徒刑、拘役或5 百元以下罰金。
從事業務之人，因業務上之過失傷害人者，處1 年以下有期徒刑
、拘役或1 千元以下罰金，致重傷者，處3 年以下有期徒刑、拘
役或2 千元以下罰金。
---------------
附件：原審判決書。